pt-PT: Pureza do combustível: Comercial; HD-10; HD-5; Outro
hu: Az üzemanyag tisztasága: Kereskedelmi; HD-10; HD-5; Egyéb
fi: Polttoaineen puhtaus: Kaupallinen; HD-10; HD-5; Muu
ja: 燃料純度: 業務用; HD-10; HD-5; その他
bg-BG: Чистота на горивото: Търговски; HD-10; HD-5; Други
it: Purezza del carburante: Commerciale; HD-10; HD-5; Altro
el: Καθαρότητα καυσίμου: Εμπόριο; HD-10; HD-5; Άλλο
zh-TW: 燃油純度: 商業; HD-10; HD-5; 其他
fr: Pureté du carburant: Commercial; HD-10; HD-5; Autre
hr-HR: Čistoća goriva: Komercijalno; HD-10; HD-5; Ostalo
pl: Czystość paliwa: Commercial; HD-10; HD-5; Inne
nb: Drivstoffrenhet: Kommersiell; HD-10; HD-5; Annet
da: Brændstofrenhed: Kommerciel; HD-10; HD-5; Andet
ru: Чистота топлива: Коммерческий; HD-10; HD-5; Другой
vi: Độ tinh khiết của nhiên liệu: Thương mại; HD-10; HD-5; Khác
en: Fuel purity: Commercial; HD-10; HD-5; Other
ro-RO: Puritate combustibil: Comercial; HD-10; HD-5; Altele
lt-LT: Kuro grynumas: Komercinis; HD-10; HD-5; Kita
ko: 연료 순도: 상업용; HD-10; HD-5; 기타
sk-SK: Čistota paliva: Komerčný; HD-10; HD-5; Iné
zh-CN: 燃油纯度: 商业; HD-10; HD-5; 其他
de: Kraftstoffreinheit: Kommerziell; HD-10; HD-5; Sonstiges
cs: Čistota paliva: Komerční; HD-10; HD-5; Jiné
pt-BR: Pureza do combustível: Comercial; HD-10; HD-5; Outro
tr: Yakıt Saflığı: Ticari; HD-10; HD-5; Diğer
sv: Bränslerenhet: Kommersiell; HD-10; HD-5; Övrigt
es: Pureza del combustible: Comercial; HD-10; HD-5; Otros
nl: Brandstofzuiverheid: Commercieel; HD-10; HD-5; Andere
sl-SI: Čistost goriva: Komercialna; HD-10; HD-5; Drugo
th: ความบริสุทธิ์ของน้ำมันเชื้อเพลิง: เชิงพาณิชย์; HD-10; HD-5; อื่นๆ